【裁判字號】    97,消債更,294
【裁判日期】    971003
【裁判案由】    更生
【裁判全文】
臺灣桃園地方法院民事裁定  九十七年度消債更字第二九四號
聲  請  人
即  債務人  甲○○
上列當事人聲請消費者債務清理事件，本院裁定如下：
    主  文
債務人甲○○自中華民國九十七年十月三日十八時起開始更生程
序。
命司法事務官進行本件更生程序。
    理    由
一、按法院開始更生程序之裁定，應載明其年、月、日、時，並
    即時發生效力。次按法院裁定開始更生或清算程序後，得命
    司法事務官，進行更生或清算程序，必要時，得選任律師、
    會計師或其他適當之自然人或法人一人為監督人或管理人。
    消費者債務清理條例第四十五條第一項、第十六條第一項分
    別定有明文。
二、本件聲請人即債務人聲請意旨略以：其因不能清償債務情事
    ，於民國九十五年間曾依「中華民國銀行公會會員辦理消費
    金融案件無擔保債務協商機制」，以書面向無擔保之最大債
    權金融機構香港商香港上海匯豐銀行請求共同協商債務清償
    方案，並於九十五年八月十九日協商成立，聲請人每月應繳
    金額為新臺幣（下同）一萬六千零三十二元，自九十五年九
    月間起已繳款八個月。然聲請人於九十六年間發生車禍，因
    而需額外支出修車費用，且自九十七年九月一日起復因遭原
    工作單位資遣而失業，致聲請人無力繼續履行上開協商條件
    而毀諾，上開情事並非聲請人主觀上惡意不履行協議，實係
    客觀上有不可歸責於聲請人之事由發生。又聲請人無擔保或
    無優先權之債務總額未逾一千二百萬元，復未經法院裁定開
    始清算程序或宣告破產，爰聲請更生等語。
三、經查，聲請人所主張之上開事實，業據其提出資遣通知書、
    離職證明書、就業保險失業（再）認定、失業給付申請書暨
    給付收據等證明文件等件為證，經核與其陳述相符，準此，
    堪認其情形與消費者債務清理條例第一百五十一條第五項但
    書「因不可歸責於己之事由，至履行顯有重大困難」之規定
    相符，且依聲請人所提出財產歸戶資料觀之，債務人現有資
    產僅有股份投資，價值約為十四萬零四百四十元，加以債務
    人目前無業，其現有資力核與其所負債務總數一百二十五萬
    九千元相去甚遠，堪認本件債務人確有不能清償債務之情事
    ，此外，本件又查無債務人有消費者債務清理條例第六條第
    三項、第八條或第四十六條各款所定駁回更生聲請之事由存
    在，則債務人聲請更生，應屬有據，並依首揭規定命司法事
    務官進行本件更生程序，爰裁定如主文。
中    華    民    國  九十七  年    十    月    三    日
                          民事第二庭  法  官  石有為
上為正本係照原本作成
本件不得抗告
本裁定已於九十七年十月三日十八時公告。
                            書  記  官  劉寶霞
中    華    民    國  九十七  年    十    月    三    日


司法院資訊處製作；財團法人民間司法改革基金會備份。
